【裁判字號】    98,訴,2235
【裁判日期】    990531
【裁判案由】    返還預付款
【裁判全文】
臺灣桃園地方法院民事判決             98年度訴字第2235號
原      告  丁○○
            丙○○
上列二人共同
訴訟代理人  韓邦財律師
            林翰榕律師
被      告  太天興業有限公司 設台北縣五股鄉○○路○段67號
法定代理人  乙○○  住同上
訴訟代理人  劉正穆律師
            李怡卿律師
            徐宏澤律師
上列當事人間請求返還預付款事件，本院於民國99年5 月13日言
詞辯論終結，判決如下：
    主  文
被告應給付原告丁○○新台幣肆拾柒萬貳仟參佰參拾壹元，及自
民國九十八年十二月三十日起至清償日止，按週年利率百分之五
計算之利息。
被告應給付原告丙○○新台幣參拾玖萬玖佰柒拾貳元，及自民國
九十八年十二月三十日起至清償日止，按週年利率百分之五記算
之利息。
原告其餘之訴均駁回。
訴訟費用由被告負擔四分之三，餘由原告負擔各八分之一。
    事實及理由
壹、程序方面
    按因契約涉訟者，如經當事人定有債務履行地，得由該履行
    地之法院管轄，民事訴訟法第12條定有明文。此乃民事訴訟
    法關於因契約涉訟特別審判籍之規定，是項約定雖不以書面
    或明示為必要，即言詞或默示為之，亦非法所不許，惟仍必
    須當事人間有約定債務履行地之意思，始有該條之適用（最
    高法院86年度抗字第182 號判決意旨參照）。查本件兩造間
    所訂立之供給契約，雖未有書面明示約定債務履行地，惟依
    原告均係於向被告設於桃園之營業所訂貨，並於原告設桃園
    縣之營業處所收受被告所給付之貨物及交付價金等具體事實
    以觀，可認雙方應有默示約定以原告設於桃園縣之營業處所
    為債務履行地之意思，揆諸前揭說明，本院就本件訴訟自有
    管轄權。
貳、實體方面
一、原告主張：
  (一)兩造間訂有供給鋁料之繼續性供給契約，由被告提供特定規
    格之鋁料，載運至原告丁○○經營之中宏鋁門窗企業社、原
    告丙○○經營之詠興鋁門窗行，由原告2 人進行客製化之加
    工及組裝，並由原告2 人以預付貨款之方式，供被告按月扣
    除材料貨款。原告2 人均向被告之桃園營業所訂料，而由訴
    外人即該所業務人員郭澤綱接洽，郭澤綱離職後，被告即拒
    絕履約，亦不供料，原告2 人發函終止契約後，被告亦拒絕
    結清貨款及返還剩餘之預付款。
  (二)就原告丁○○請求返還預付款之部分：
    原告丁○○經營中宏鋁門窗企業社，自民國97年3 月起改以
    預付貨款之方式向被告訂購鋁料、鋁材，並由被告自預付款
    中按月扣除貨款，此均由訴外人郭澤綱所洽定並受領預付款
    。97年3 月時，原告丁○○先開立面額為新台幣500,000 元
    之支票（發票日期：97年4 月30日）1 紙交由訴外人郭澤綱
    ，並由被告提示。於同年7 月再度開立面額為新台幣500,00
    0 元之支票（發票日期：97年9 月10日）1 紙交由訴外人郭
    澤綱，亦由被告提示，而原告丁○○自3 月起至12月止之貨
    款共計新台幣688,620 元，故97年尚有結餘之預付款為311,
    380 元。於98年時，原告丁○○又分別開立面額150,000 元
    、150,000 元及200,000 元之支票3 紙（發票日為98年3 月
    31日、98年4 月30日、98年5 月31日）交由訴外人即被告公
    司會計甲○○（訴外人郭澤綱之妻）領取，而原告丁○○98
    年1 月至5 月之貨款為303,334 元，以前述97年之結餘款及
    98年之預付款扣除後，應尚有結餘508,046 元，嗣再扣除6
    月帳款35,715元，結餘472,331 元，訴外人郭澤綱復再令原
    告丁○○開立面額為43,300元之支票乙紙（發票日為98年10
    月31日），由被告提示付款。故原告丁○○截至98年7 月止
    ，共計結餘515,631 元。
  (三)原告丙○○部分：
    原告丙○○經營詠興鋁門窗行，自98年起分別開立面額200,
    000 元之支票四紙共計800,000 元，作為與被告訂料之預付
    款，而原告丙○○自同年1 月至3 月貨款為108,000 元，故
    此時尚有692,000 元之結餘，再扣除4 月至6 月之貨款，尚
    有559, 000元之結餘。
  (四)上揭結餘款項，於訴外人郭澤綱離職後，被告屢次推辭均為
    訴外人郭澤綱個人行為，概與被告無涉，進而拒絕再提供鋁
    料及返還剩餘款項。然訴外人郭澤綱為被告公司業務代表，
    接洽原告2 人訂料及收受貨款等事已有數年，且上開支票多
    由被告提示付款，故應認為訴外人郭澤綱有訂約及收受貨款
    之權限，被告公司難謂不知情。揆諸上開說明，被告公司應
    於原告2 人終止契約後，返還上揭剩餘款項。原告爰依民法
    第103 條第1 項、第179 條不當得利之法律關係，請求被告
    返還上揭原告之預付款共1,074,631 元，並聲明：被告應給
    付原告1,074,631 元，及自起訴狀繕本送達之翌日起至清償
    日止，按週年利率5%計算之利息。
二、被告則以：
  (一)被告公司與原告間，固有鋁料、鋁材生意往來，然因鋁料鋁
    材之價格，均隨國際原物料市場波動，掌握不易，因此被告
    公司從未授權業務或會計人員得向廠商預收貨款，訴外人郭
    澤綱之個人行為與被告無涉。
  (二)就原告丁○○部分之抗辯：
  １原告丁○○提出被告業務人員郭澤綱之對帳單為佐，主張有
    預付貨款之情事，被告否認之，該等對帳單上各月份進貨內
    容、單價毫無記載，各月份之金額與被告公司內部帳款資料
    無一相符，難謂為真正。
  ２而原告業於鈞院庭訊時表示被告公司之業務人員郭澤綱給予
    其較優惠之折扣，由此可知被告之業務員郭澤綱逾越被告公
    司授權範圍而給予原告二人較低折扣之交易條件，以使原告
    二人提供遠期票據予郭澤綱週轉，則原告丁○○所提出之票
    據應屬其與郭澤綱、甲○○間之私人調借，亦即原告先將票
    據借予郭澤綱、甲○○使用，每月原告進貨應支付貨款予被
    告時，由郭澤綱負責將款項交付被告公司，用以清償原告，
    原告所提之對帳單，實際上應為原告與郭澤綱間借貸往來之
    對帳明細。
  ３又以原告丁○○所經營之中宏鋁門窗企業社為發票人，到期
    日、發票金額分為97年4 月30日、500,000 元；97年9 月10
    日、500,000 元；98年5 月31日、200,000 元；98年10月31
    日43,300元之票據4 紙、雖係由被告提示付款，然訴外人郭
    澤綱交付上開票據時，部分票據並非用以繳付原告丁○○所
    經營之中宏鋁門窗企業社之貨款；另到期日為98年3 月31日
    面額150,000 元、98年4 月30日面額150,000 元之支票則非
    被告提示。是原告丁○○主張被告公司受領有貨款1,543,30
    0 元，被告否認之。退言之，如認經被告公司提示之支票1,
    243,300 元為原告丁○○所給付之貨款，則97年3 月至98年
    7 月止，原告丁○○已向被告公司進貨1,405,353 元，另98
    年8 月起迄11月止，進貨81,758元尚未付款，總計之進貨金
    額達1,487,111 元，以此結算，原告尚積欠被告貨款未結，
    被告何來預收貨款之有。
  ４如認原告丁○○之請求有理由，則被告抗辯其於98年8 月、
    9 月、10月，尚有未付款金額共73,418元，被告請求就此範
    圍內為抵銷。
  (三)原告丙○○部分：
  １原告丙○○謂其98年起分別開立4 張支票預付貨款，各該票
    號相連，票據之到期日分別為98年2 月10 日 、3 月10日、
    4 月10日、5 月10日，顯見此4 紙票據為同一時間開立，依
    原告所提之對帳單觀之，原告每月貨款均僅為數萬元，其何
    需一次預付高達800,000 元之貨款? 猶有甚者，原告丙○○
    在98年8 月至11月期間，仍有向被告公司進貨，且其仍開立
    票據之付貨款，如原告截至98年6 月份尚有預付貨款559,00
    0 元，其何須再交付票據給付貨款? 顯見原告所稱有預付貨
    款一事，並非真實。
  ２又原告丙○○主張其給付票據4 紙云云，然訴外人郭澤綱交
    付上開票據時，部分票據並非用以繳付原告丙○○之貨款，
    是顯原告與訴外人郭澤綱間存有私人借貸關係。
  ３退言之，如認該4 紙票據金額共計800,000 元，係原告支付
    貨款之用，則原告丙○○所經營之詠興鋁門窗行，自97年11
    月起至98年9 月止，向被告公司進貨800,572 元，另98年10
    月起迄11月止，進貨168,028 元尚未付款，總計之進貨金額
    達968,600 元，以此結算，原告尚積欠被告貨款未結，被告
    並無有溢收貨款之情形。
  ４退步言之，原告丙○○在被告公司之業務員郭澤綱離職後，
    亦持續向被告訂貨，其在97年10至11月份未付貨款為168,02
    8 元，被告請求就此範圍內為抵銷。
  (四)綜上，被告公司之業務人員郭澤綱、甲○○於98年8 月底未
    辦理交接匆忙離職，不知去向，被告公司從未聽聞其等2 人
    表示有預收原告2 人貨款之情形，其等所為主張，毫無證據
    ，並聲明：原告之訴駁回。
三、不爭執之事項：
  (一)原告2 人與被告間訂有供給鋁料、鋁材之繼續性契約，且契約
    業經終止。
  (二)郭澤綱為被告公司業務人員，代表被告與原告2 人接洽，而
    甲○○為被告公司會計人員。
  (三)原告所提出之支票、其等所提出之對帳單上郭澤綱之簽名、
    簽收單上甲○○之簽名均為真正。
  (四)上開原告丁○○所簽發面額為500,000 元之支票（發票日期
    ：97年4 月30日）、500,000 元之支票（發票日期：97年9
    月10日）、200,000 元之支票（發票日期：98年5 月31日）
    、43,300元之支票（發票日期：98年10月31日）；原告丙○○所簽發面額各200,000 元之支票4 紙，均由被告提示兌現
    。
四、本院之判斷：
    本件原告起訴請求被告返還預付之貨款，兩造各以上揭情詞
    置辯，是本件應審酌之爭點厥為：（一）原告起訴主張被告
    分別應返還原告丁○○、丙○○所結餘之預付貨款515,631
    元、559,000 元，是否有理由？（二）被告抗辯以原告2 人
    分別尚積欠被告貨款73,418元、168,028 元，於本件請求抵
    銷，是否有理由？茲分別論斷如下：
  (一)私文書之真正，他造當事人有爭執者，舉證人應負證明其真
    正之責，此觀民事訴訟法第357 條之規定自明。又同法第35
    8 條關於私文書經本人或其代埋人簽名、蓋章或按指印者推
    定為真正之規定，須其簽名、蓋章或按指印係本人或其代理
    人為之，在當事人間已無爭執或經舉證人證明者，始得適用
    。最高法院71年度台上字第2635號判決意旨可資參照。
  (二)本件原告丁○○主張被告應返還剩餘預付款515,631 元等情
    ，並提出上開支票影本6 紙、訴外人郭澤綱簽名確認之對帳
    單影本3 紙、訴外人甲○○簽名確認之簽收單影本1 紙為證
    ，而其業已終止系爭契約，則有存證信函影本1 份為證。被
    告固不否認上開所有支票之真正、及對帳單上訴外人郭澤綱
    、簽收單上訴外人甲○○簽名之真正，惟抗辯上開支票中，
    票面金額各為150,000 元（發票日分別為98年3 月31日、98
    年4 月30日）之支票2 紙，並非被告所兌現，而郭澤綱所簽
    立之對帳單內容有多處塗改之處，顯有多次書寫之情，故否
    認上開對帳單之真正，亦否認簽收單之真正等語。經查：
  １本件被告承認上開原告丁○○所提出之對帳單上訴外人郭澤
    綱之簽名係屬真正，而參酌被告自承郭澤綱係代表被告與原
    告丁○○接洽，且上開郭澤綱自原告丁○○處收取之6 張支
    票其中4 張支票，嗣後已經被告提示兌現等情，則應認郭澤
    綱於本件契約中係屬被告代理人無誤；又訴外人甲○○所簽
    立之簽收單上之簽名，被告亦不否認其真正，且甲○○所收
    受3 紙支票中，亦有嗣後經被告提示兌現者，自難認甲○○
    無代收支票之權限，揆諸上揭說明，被告自應就上開對帳單
    、簽收單非真正一事提出反證以實其說。被告雖以上開對帳
    單就各月份進貨內容、單價毫無記載，各月份之金額與被告
    公司內部帳款資料無一相符，難謂為真正等語抗辯，並提出
    其97年3 月至98年11月之內部帳款資料為證（被證1 、被證
    2 ），惟該內部帳款資料為其單方製作，其真正尚非無疑，
    且以該內部帳款資料（被證2 ）與被告嗣後所提出98年8 月
    份請款單及98年8 月至11月之內部帳款資料（被證6 、被證
    7 ）互核，二者就98年8 月至11月間同一月份貨款金額卻計
    算出迥異之結果，又被告所自承自原告丁○○收受兌現之支
    票共1,243,300 元之部分，亦未全數均記載於被告所提出之
    公司內部帳款資料（被證1 ）中，則應認上開97年3 月至98
    年11月之內部帳款資料（被證1 、被證2 ）尚非可信，自難
    以作為認定被告與原告丁○○間往來交易貨款金額之證據，
    故被告以原告丁○○所提出之對帳單與被告公司上開內部帳
    款資料（被證1 、被證2 ）未能相合，認上開對帳單非真正
    之抗辯，實無可採。又被告亦未就上開對帳單、簽收單非真
    正提出任何證明，則其所辯上開對帳單、簽收單非真正等情
    ，亦屬無據。
  ２本件原告丁○○本主張被告尚有515,631 元之預付款未返還
    ，惟後自承此一計算結果漏未扣除7 月份之貨款金額43,300
    元，是於扣除7 月份之貨款金額後，實際得請求返還之預付
    額應為472,331 元等情，業有上開原告丁○○所簽發之支票
    影本6 紙、訴外人郭澤綱簽名確認之對帳單影本3 紙、訴外
    人甲○○簽名確認之簽收單影本1 紙為證，且互核均為相符
    。又自被告所提出太天興業有限公司98年6 月請款單（被證
    6 ）以觀，上確載有「5 月結508,046 」、「24,205+11,51
    0+稅＝35,715」等內容，亦可證原告上開主張98年5 月時尚
    有結餘預付款508,046 元，而98年6 月份之貨款為35,715元
    等情，衡諸該請款單（被證6 ）係被告所提出，而將上開「
    5 月之結餘508,046 」扣除6 月份貨款「35,715」後亦為47
    2,331 ，即被告請款單上記載之餘款金額乃與原告丁○○上
    開所主張金額相符，應認原告丁○○之主張，尚非無據。
  ３被告雖抗辯以其內部帳款資料（被證1 、被證2） 計算，原
    告丁○○已給付之金額業已與其應給付之貨款相抵，其並無
    積欠原告丁○○任何預付款等語，惟被告引為證據資料之內
    部帳款資料不可採，業如上述，則被告此一抗辯，即屬無據
    。被告復未提出其他舉證以實其說，則其抗辯殊無可採。
  ４又被告抗辯訴外人郭澤綱係逾越被告公司授權範圍而給予原
    告丁○○較低折扣之交易條件，故上開原告丁○○所提出之
    對帳單金額，並非被告所同意之交易金額，郭澤綱即以此使
    原告丁○○提供遠期票據予郭澤綱週轉，且郭澤綱交付上開
    票據時，部分票據並非用以繳付原告丁○○所經營之中宏鋁
    門窗企業社之貨款，則原告丁○○所提出之票據應屬其與郭
    澤綱、甲○○間之私人調借，原告丁○○上開所提之對帳單
    ，實際上應為其與郭澤綱間借貸往來之對帳明細等語，惟查
    郭澤綱為被告公司業務人員，具有與原告丁○○議定折數之
    權限一節，為被告所不爭執，則被告抗辯郭澤綱有逾越被告
    授權範圍之情，自應舉證以實其說，惟被告迄本件言詞辯論
    終結前，猶未提出證據資料相佐，故被告此一抗辯，亦屬無
    據。被告復未就郭澤綱交付上開票據時，部分票據並非用以
    繳付原告丁○○所經營之中宏鋁門窗企業社之貨款一事提出
    證明，其空言抗辯原告丁○○所提出之票據係屬其與郭澤綱
    、甲○○間之私人調借等語，自無可採。
  ５另被告抗辯上開原告丁○○所主張支票中，有2 紙發票金額
    共300,000 元部分（發票日分別為98年3 月31日、98年4 月
    30日），並非被告所提示兌現，故不得據此認定被告已受領
    該金額等語，惟衡諸常情，支票非被告所提示一情未必即表
    示被告未受有該支票票面金額之利益，而本件被告受有該利
    益除系爭支票外，復經原告丁○○提出上開對帳單、簽收單
    及被告自行提出之98年6 月份請款單（被證6） 為證，已如
    上述，則被告此一抗辯，尚難採信。
  ６綜上，原告丁○○請求返還預付款472,331 元之部分，為有
    理由，應予准許，逾此部分，則屬無據，不應准許。被告復
    抗辯原告丁○○於98年8 月至11月所積欠之貨款73,418元應
    於上開請求返還範圍內抵銷，並提出98年8 月請款表（被證
    六）、98年8 月至11月份收款折數單價、金額表（被證7 ）
    為證，惟為原告丁○○所否認之，並主張被告所提出之證據
    為其單方所製作，難以此認定二造合意交易金額等語，查被
    告雖抗辯98年8 月請款表（被證6 ）為原告丁○○所提出，
    可資證明其有合意交易金額之事實，惟自本院卷附資料以觀
    ，原告丁○○未曾提出該請款表，且其亦否認該請款表之真
    正，又觀之是上開被告所提出之資料均係其單方製作，其上
    並無任何原告丁○○簽認之記載，此外亦查無原告丁○○曾
    加以確認之證據，故原告丁○○之主張應非無據，被告復未
    再舉證以實其說，則其所辯尚無可採。
  (二)本件原告丙○○主張其經營詠興鋁門窗行，自98年起分別開
    立發票金額200,000 元之支票4 紙，共計800,000 元，作為
    與被告訂料之預付款，而原告丙○○自同年1 月至3 月貨款
    為108,000 元，故扣除後尚有692,000 元之結餘，再扣除4
    月至6 月之貨款，尚有559, 000元之結餘，並提出上開支票
    影本4 紙（發票日期分別為98年2 月10日、98年3 月10日、
    98年4 月10日、98年5 月20日）以及98年3 月、98年6 月之
    對帳單（原證12、原證13）為證，而原告丙○○於98年12月
    8 日發函終止契約，則提出存證信函影本1 份可證。被告雖
    不否認上開對帳單（原證12、原證13）上郭澤綱簽名之真正
    ，惟否認其內容之真正。經查：
  １被告既不否認上開對帳單上郭澤綱簽名之真正，而本件郭澤
    綱係代表被告與原告丙○○接洽之業務人員，且郭澤綱收受
    原告丙○○所簽發上開支票4 紙後，上開支票均係由被告提
    示兌現，均係被告所不爭執，已如前述，故應認郭澤綱於本
    件契約中係屬被告代理人無誤。揆諸前揭說明，被告自應就
    上開對帳單非真正一事提出反證以實其說，惟其僅以上開對
    帳單就各月份進貨內容、單價毫無記載，各月份之金額與被
    告公司內部帳款資料無一相符，難謂為真正等語抗辯，然查
    被告提出之證據猶僅為其單方所製作之內部帳款資料（被證
    3 、被證4） ，且該被告公司內部帳款資料中，亦未就上開
    原告丙○○所簽發後，均由被告所提示兌現之支票共800,00
    0 之部分如數記載，是此一證據之可信性尚有可議，被告此
    一抗辯，尚屬無據，亦顯見被告抗辯以其內部帳款資料（被
    證3 、被證4 ）計算，原告丙○○已給付之金額業已與其應
    給付之貨款相抵，其並無積欠原告丙○○任何預付款云云，
    並非可採。而本件原告丙○○上開主張，業有上開其所簽發
    之支票影本4 紙、訴外人郭澤綱簽名確認之對帳單影本2 紙
    為證，且互核均為相符，堪信為真實。
  ２又被告抗辯訴外人郭澤綱係逾越被告公司授權範圍而給予原
    告丙○○較低折扣之交易條件，故上開原告丙○○所提出之
    對帳單金額，並非被告所同意之交易金額，郭澤綱即以此使
    原告丙○○提供遠期票據予郭澤綱週轉，且郭澤綱交付上開
    票據時，部分票據並非用以繳付原告丙○○所經營之詠興鋁
    門窗企業社之貨款，則原告丙○○所提出之票據應屬其與郭
    澤綱、甲○○間之私人調借，原告丙○○上開所提之對帳單
    ，實際上應為其與郭澤綱間借貸往來之對帳明細等語，惟查
    郭澤綱既為被告公司業務人員，具有與原告丙○○議定折數
    之權限，為被告所不爭執，則被告抗辯郭澤綱有逾越被告授
    權範圍之情，自應舉證以實其說，然被告迄本件言詞辯論終
    結前，猶未進一步提出證據資料相佐，故被告此一抗辯，自
    屬無據。被告復未就郭澤綱交付上開票據時，部分票據並非
    用以繳付原告丙○○所經營之詠興鋁門窗企業社之貨款一事
    提出證明，其空言抗辯原告丙○○所提出之票據係屬其與郭
    澤綱、甲○○間之私人調借等語，即無可採。
  ３另被告質疑原告丙○○預付高達800,000 元之貨款之必要性
    ，以及原告丙○○於98年8 月至11月期間，仍向被告進貨而
    開立票據支付貨款，如原告截至98年6 月份尚有預付貨款55
    9,000 元，其何須再交付票據給付貨款云云為之抗辯，惟衡
    以交易實務上，先給付預付款以作為談判獲得較優折數之籌
    碼尚屬常情，而觀之過去兩造之交易紀錄，每月原告丙○○
    向被告購貨之金額均有數萬元不等，則原告丙○○僅預付數
    十萬元之預付款尚難認金額過大有違常情之處，且被告並無
    舉證說明一般預付貨款金額合理性之範圍為何，其質疑原告
    丙○○預付額過高之抗辯，尚屬無據；又就被告於訴外人郭
    澤綱離職後即認其所收之款項屬於個人行為，被告拒絕負責
    等情以觀，原告丙○○於98年8 月份郭澤綱離職後向被告訂
    貨，因被告不願就預付款扣除而再行開立支票支付貨款，亦
    非悖於常情，被告以此爭執原告丙○○所為不合常理之抗辯
    ，殊無可採。綜上，原告丙○○主張請求返還預付款559,00
    0 元，即屬有據，自應准許。
  ４末被告抗辯原告丙○○於98年10月至11月所積欠之貨款168,
    028 元應於上開請求返還範圍內抵銷，並提出98年10月、11
    月每月金額表、加工單、送貨單（被證4 ）為證，復為原告
    丙○○所不爭執，堪信為真實。按二人互負債務，而其給付
    種類相同，並均屆清償期者，各得以其債務，與他方之債務
    ，互為抵銷，民法第334 條第1 項前段定有明文。本件被告
    得向原告丙○○請求給付貨款，又其給付種類相同，並均屆
    清償期，依上開規定，其得主張抵銷之金額共計168,028 元
    ，其逾此範圍之主張，尚乏依據，應不准許。
五、綜上，原告2 人於終止其等與被告間之契約關係後，其等已
    預付作為將來給付貨款之金額於扣除貨款後之剩餘額，業失
    其法律上之原因，從而，原告丁○○、丙○○援引不當得利
    之法律關係，各得請求472,331 元、559,000 元，惟原告丙○○之部分經抵銷後，僅得請求被告給付390,972 元（計算
    式：559,000 元－168,028 元＝390,972 元），及均自起訴
    狀繕本送達被告翌日即98年12月30日起至清償日止，按年息
    5%計算之法定遲延利息，洵屬有據，應予准許。原告逾上開
    部分之請求，為無理由，應予駁回。
六、本件因事證已臻明確，兩造其餘攻擊、防禦方法，與判決之
    結果不生影響，爰不逐一論究，末此敘明。
七、據上論結，本件原告之訴為一部有理由，一部無理由，依民
    事訴訟法第79條，判決如主文。
中    華    民    國    99    年    5     月    31    日
                  民事第一庭    法  官    陳婉玉
以上正本係照原本作成
如對本判決上訴，須於判決送達後20日內向本院提出上訴狀
中    華    民    國    99    年    5     月    31    日
                                書記官    利冠蔚

司法院資訊處製作；財團法人民間司法改革基金會備份。
